# 三年累计可供分配利润的计算？

提问人：zico9999 时间：2013-08-13 21:59:52
《关于修改上市公司现金分红若干规定的决定》可供分配利润的计算口径 1 、 2010 年保代培训的的有关内容 《关于修改上市公司现金分红若干规定的决定》的计算口径 （ 1 ）最近一期年度股东大会所分配的现金股利可纳入计算； （ 2 ）申请当年的中期现金分红不能纳入计算； （ 3 ）年报进行过追溯调整的公司，必须以调整前净利润为准，追溯重述的除外； （ 4 ）上市未满三年，上市前的分红不能纳入计算（按年均10%把握）； （ 5 ）最近三年发生重大资产重组的公司，相关资产注入上市公司之前向原股东的现金分红不得纳入计算，净利润以法定报表的净利润为准。 2 、财政部 关于编制合并会计报告中利润分配问题的请示的复函（ 财会函[2000]7号） 宁波市财政局： 　　你局“关于编制合并会计报告中利润分配的请示”（甬财政会(2000)396号）收悉。经研究，答复如下：
编制合并会计报表的公司，其利润分配以母公司的可供分配的利润为依据。合并会计报表中可供分配利润不能作为母公司实际分配利润的依据。
3 、关于最低现金分红比例规定的理解 证监会《关于修改上市公司现金分红若干规定的决定》中"最近三年以现金分红方式累计分配利润不少于最近三年实现的年均可分配利润的百分之三十"，经咨询证监会有关部门，计算公式应当理解为：最近三年分配的现金股利总额 ÷ 三年净利润的年均数 ≥ 30% （深交所《上市公司参考》 2009 年第 1 期： 2008 年报披露专辑之一—上市公司 2008 年报披露中的有关问题及注意事项） 一、分红情况的披露 《关于修改上市公司现金分红若干规定的决定》（证监会令 57 号）要求上市公司在年报中以列表方式明确披露公司前三年现金分红的数额、与净利润的比率。现将年报披露有关事项明确如下： 1 、上市公司应当披露 2005 、 2006 、 2007 年度的相关数据； 2 、上市公司现金分红的数额为含税金额，当年中期分红数额计入相关年度； 3 、净利润以公司当年调整后合并报表归属于上市公司普通股股东的净利润为准。 （《上海证券交易所上市公司 2008 年年度报告工作备忘录第三号——年报披露注意事项（一）》）
八、现金分红 上市公司应当根据《关于修改上市公司现金分红若干规定的决定》(2008年证监会令 57 号)的规定，在年度报告（以下简称"年度报告"）中参照《表1--公司前三年分红情况表》披露公司前三年现金分红的数额及与净利润的比率。 其中，上市公司年度现金分红的数额应为含税金额，且应包括当年中期现金分红的数额（如适用）；净利润应以公司当年调整后合并报表中归属于上市公司股东的净利润为准。 表1. 公司最近三年现金分红情况表 分红年度 现金分红金额(含税)
（万元） 分红年度合并报表中归属于上市公司股东的净利润 （万元） 占合并报表中归属于上市公司股东的净利润的比率（%）
20XX年 20XX年 20XX年 最近三年累计现金分红金额 占最近年均净利润的比例（%）
注：公司应该以列表方式明确披露公司最近三年现金分红的数额、与净利润的比率。 （深圳证券交易所信息披露业务备忘录第21 号--年度报告披露相关事宜） 三、现金分红情况的披露 根据《关于修改上市公司现金分红若干规定的决定》(2008年证监会令57 号)的规定，公司应在年报中以列表方式明确披露公司前三年现金分红的数额及与净利润的比率，即公司应在T年报中应披露T-1、T-2、 T-3年度的相关数据（依此类推），其中上市公司年度现金分红的数额应为含税金额，应包括当年中期现金分红的数额，净利润应以公司当年调整后合并报表中归属于上市公司股东的净利润为准。 （深圳证券交易所中小企业板信息披露业务备忘录第 4 号——年度报告披露相关事项（ 2010 年 3 月 10 日修订））
陈版： 1 、“可供分配的利润”到底是母公司还是合并报表归属于母公司部分？财政部和证监会哪个正确啊？！ 2 、盈余公积是否可以转增资本公积？（企业改制过程中如何看待？）

回答人：chenyiwei
1 、此问题属于监管口径和法律问题，不同的监管部门可以从自身需要出发作出不同的定义，并不存在非黑即白的“谁对谁错”问题。
对我们而言，关键是要根据不同的信息使用者的需求合理、恰当地选择相关计算和填报口径。 2 、在公司组织形式未发生改变的情况下，盈余公积不能转为资本公积，因为两者的来源和用途均由公司法规定，不能混淆。但是在有限责任公司以净资产折股整体变更为股份有限公司的情况下，实际上是同一金额的净资产整体上的重新排列组合，原先有限责任公司的所有者权益各项目与股份有限公司的股东权益项目之间并不存在一一对应的关系，因此此时不能理解为将盈余公积转为资本公积。

提问人：zico9999 时间：2013-08-14 14:08:28
陈版：前一家公司上市时，PWC在权益变动表中，单独列示了股改的过程！即把有限责任公司股改时的净资产单列为“股份制改制前所有者权益”，然后加行列示“公司制改制”，分拆为“股本”和“资本公积”。 但这次新公司换成了内资所，他们非说不能更改格式，只能把股改的过程在此填列： "实收资本" 资本公积 盈余公积 （六）所有者权益内
部结转 1.资本公积转增资本（或股本） 2.盈余公积转增资本（或股本） 这样处理无法
准确列示股改过程，我认为权益变动表这一部分应该是只能用于企业日常真正的转增股本行为，与股改和集体企业改制是有区别的！

回答人：chenyiwei
是这样。其实股东权益变动表的格式并非不能修改。尤其是对于非公司制企业改建为公司制企业，对权益变动表格式进行变动是必要的。整体变更情况下较多的实务做法是体现在“所有者权益内部结转”中。

提问人：zico9999 时间：2013-08-15 19:11:20
陈版：请问IPO企业三年一期报告中，权益变动表中是否要列明股改的过程呢？~我翻了下，大多都在“所有者权益内部结转”中处理了~~如果我们非要单列出来，是否会被质疑？

回答人：chenyiwei
没有统一规定。我理解均可接受。

提问人：zico9999 时间：2015-03-12 09:11:04
陈版：目前公司分红有问题，望给予解答！ 1 、对子公司的长期股权投资的减值损失由于无法转回，因此实务中一般不会在单表中确认，导致集团公司合并报表实现净利润与母公司可分配利润间差异过大；集团公司当年实现的合并净利润，包括了下属盈利及亏损企业的损益情况，那么在分红时是否要考虑亏损情况，如不考虑可能存在超分情况； 2 、个人认为母公司分红属于单体公司法律范畴，不应与合并报表净利润联系，但实务中确实存在“不确认减值损失”导致超分的情况；

回答人：chenyiwei
这首先是个别报表层面的确认和计量问题。建议首先解决这个问题，超分问题自然也就解决了。